# Midian Tossani

Desenvolvedora Frontend Junior e UX/UI Designer Mirante do Vale, Jacareí -SP/Brasil midianptossani@hotmail.com

1299656 9014

Linkedin https://linkedin.com/in/midiantossani

Github https://github.com/midiantossani

Portfólio https://midiantossani.netlify.app/

## Resumo e Objetivo

Desenvolvedora Front-end e UX/UI Designer com mais de 2 anos de experiência, além de possuir 7 anos de atuação na área comercial, onde aperfeiçoou habilidades em organização, comunicação e resolução de problemas. Atualmente, trabalha como estagiária e desenvolve projetos pessoais focados em acessibilidade, semântica, organização e hierarquia para a criação de interfaces interativas e atraentes.

**Principais competências:** Web Design, wireframes, protótipos de baixa e alta fidelidade, layout responsivo, Figma, HTML, CSS, Git, GitHub, Tailwind CSS, Flexbox, Grid, JavaScript, JSX, ReactJS e Adobe Illustrator.

# Educação

#### Análise e Desenvolvimento de Sistema

Estácio - EAD | Abr 2022 - Set 2024

## **Cursos Complementares**

Automação Front-end com NPM - 2024 | Origamid CSS Grid Layout - 2024 | Origamid UX DESIGN - 2023 | Cousera + Google JavaScript - 2021 | Curso em Vídeo, Udemy e Origamid HTML5 e CSS3 - 2021 | Curso em Vídeo Flexbox - 2021 | Udemy Marketing Digital - EAD Abr 2021 - Jun 2021 | Cephas

## **Experiências**

## Infranology Ltda | Estagiária Front-end Ago 2021 - Atual

- Responsável pela criação de layout e organização de projetos utilizando a ferramenta Figma.
- Participação do desenvolvimento de projetos utilizando as tecnologias: JavaScript, ReactJS, HTML, CSS, Tailwind CSS, JSX, AstroJS, Git, Gitlab, Bitbucket, Chakra UI, Storybook, Visual Studio Code.

### Bootcamp Labs | Freelancer Ago 2020 - Dez 2020

- Parte do time responsável pela criação de artes e anúncios de propagandas para empresas.
- Utilização das ferramentas: Photoshop, Illustrator e Canva para artes, como também Trello para fluxo de organização de tarefas.

#### Pedroso Tossani Ferragens Ltda | Vendedora | Abr 2012 - Nov 2019

Responsável pelo atendimento dos clientes, organização da loja e controle de estoque.
 Atividades desenvolvidas:

Vendas, prestação de serviço (impressão e cópia), marcação de preços dos produtos, organização e controle de estoque, emissão de nota simples e caixa.

### **Idiomas**